【裁判字號】    99,上重更(二),3
【裁判日期】    990406
【裁判案由】    違反毒品危害防制條例
【裁判全文】
臺灣高等法院臺中分院刑事判決     99年度上重更(二)字第3號
上  訴  人
即  被  告  乙○○
選任辯護人  楊振裕  律師
上  訴  人
即  被  告  丙○○
上  一  人
指定辯護人  本院公設辯護人  丁○○
上列上訴人等因違反毒品危害防制條例案件，不服臺灣南投地方
法院97年度重訴字第10號中華民國98年1 月13日第一審判決（起
訴案號：臺灣南投地方法院檢察署97年度偵字第2975、3777、46
86號），提起上訴，判決後經最高法院第二次發回更審，本院判
決如下：
    主  文
原判決關於乙○○、丙○○部分撤銷。
乙○○共同運輸第一級毒品，處有期徒刑拾捌年，褫奪公權陸年
，扣案如附表二編號一、二、四、五、七所示之物，均沒收；又
共同運輸第一級毒品，處有期徒刑拾捌年，褫奪公權陸年，扣案
如附表二編號二、三、四、五、七所示之物，均沒收；又共同運
輸第一級毒品，處有期徒刑拾捌年，褫奪公權陸年，扣案如附表
二編號二、四、五、七所示之物，均沒收；又共同運輸第一級毒
品，處有期徒刑拾捌年，褫奪公權陸年，扣案如附表二編號二、
四、五、七所示之物，均沒收；又共同運輸第一級毒品，累犯，
處有期徒刑拾捌年，褫奪公權陸年，扣案如附表二編號二、四、
五、七所示之物，均沒收；又共同運輸第一級毒品，累犯，處有
期徒刑拾捌年，褫奪公權陸年，扣案如附表一編號一所示之第一
級毒品海洛因，均沒收銷燬之，扣案如附表一編號二、三及附表
二編號二、四、五、六、七所示之物，均沒收。應執行有期徒刑
貳拾陸年，褫奪公權陸年，扣案如附表一編號一所示之第一級毒
品海洛因，均沒收銷燬之，扣案如附表一編號二、三及附表二所
示全部物品，均沒收。
丙○○共同運輸第一級毒品，處有期徒刑拾參年，褫奪公權肆年
，扣案如附表二編號一、二、四、五、七所示之物，均沒收，運
輸毒品所得新臺幣陸萬元沒收，如全部或一部不能沒收時，以其
財產抵償之；又共同運輸第一級毒品，處有期徒刑拾參年，褫奪
公權肆年，扣案如附表二編號二、三、四、五、七所示之物，均
沒收，運輸毒品所得新臺幣陸萬元沒收，如全部或一部不能沒收
時，以其財產抵償之；又共同運輸第一級毒品，處有期徒刑拾參
年，褫奪公權肆年，扣案如附表二編號二、四、五、七所示之物
，均沒收，運輸毒品所得新臺幣陸萬元沒收，如全部或一部不能
沒收時，以其財產抵償之；又共同運輸第一級毒品，處有期徒刑
拾參年，褫奪公權肆年，扣案如附表二編號二、四、五、七所示
之物，均沒收，運輸毒品所得新臺幣捌萬元沒收，如全部或一部
不能沒收時，以其財產抵償之；又共同運輸第一級毒品，處有期
徒刑拾參年，褫奪公權肆年，扣案如附表二編號二、四、五、七
所示之物，均沒收，運輸毒品所得新臺幣陸萬元沒收，如全部或
一部不能沒收時，以其財產抵償之；又共同運輸第一級毒品，處
有無期徒刑拾參年，褫奪公權肆年，扣案如附表一編號一所示之
第一級毒品海洛因，均沒收銷燬之，扣案如附表一編號二、三及
附表二編號二、四、五、六、七所示之物，均沒收。應執行有期
徒刑貳拾年，褫奪公權肆年，扣案如附表一編號一所示之第一級
毒品海洛因，均沒收銷燬之，扣案如附表一編號二、三及附表二
所示全部物品，均沒收，運輸毒品所得共新臺幣參拾貳萬元沒收
，如全部或一部不能沒收時，以其財產抵償之。
    事  實
一、乙○○曾於民國（下同）97年間，因公共危險案件，經臺灣
    南投地方法院判處有期徒刑3月確定，於97年5月23日易科罰
    金執行完畢。乙○○與其同居人李翌菁（本案所犯運輸第一
    級毒品罪，經本院更一審判處應執行有無期徒刑28年，褫奪
    公權8年確定）及丙○○等3人均明知海洛因係毒品危害防制
    條例第2條第2項第1款所列之第一級毒品，並屬行政院依據
    懲治走私條例第2條第4項規定公告之管制進口物品，未經許
    可不得運輸，亦不得私運進口，竟共同基於運輸及走私管制
    物品即第一級毒品海洛因回臺之犯意聯絡，於96年7月間至
    97年7月8日止，先後共計6次分別自境外運輸第一級毒品海
    洛因進入臺灣，由李翌菁與其同居人乙○○，以乙○○所有
    之SAMSUNG牌行動電話（以李翌菁名義申租門號0000000000
    號）、NOKIA牌行動電話（以SZLAZAR MARVIN MALLOR名義申
    租門號0000000000號）各1支，撥打綽號「陳董」之成年男
    子張少奇（由檢察官另案通緝中）所持用電話號碼00000000
    000、00000000000號之行動電話，聯絡購買第一級毒品海洛
    因事宜，而丙○○則多次由桃園國際機場出境前往韓國及香
    港，並入住乙○○所指定之飯店後，隨即以其所有之SAMSUN
    G牌行動電話（以朱超群名義申租門號0000000000號），撥
    打上開李翌菁與乙○○所持用之行動電話回報其房間號碼，
    李翌菁與乙○○再以所持用之上開行動電話，撥打張少奇所
    持用之上開行動電話，向張少奇告知丙○○之房間號碼，張
    少奇隨即指示姓名年籍不詳、綽號「兄仔」之成年男子將第
    一級毒品海洛因送至丙○○之房間交予丙○○，而丙○○則
    將該第一級毒品海洛因放入保險套中並塞進其肛門後，搭機
    返回臺灣並將之交予乙○○，乙○○每趟交予丙○○新臺幣
    （下同）6或8萬元（3小顆為6萬；4小顆為8萬；最後1次因
    數量較大，原欲交付10萬元，惟因被查獲而未交付）之報酬
    。另李翌菁則自96年7月26日起至97年3月5日止，多次利用
    不知情之計程車司機廖勝山前往第一銀行台中分行，將購買
    第一級毒品海洛因之價金，部分並參雜乙○○與張少奇合夥
    作生意之資金，以廖勝山名義匯款至張少奇所指定之第一銀
    行金邊分行戶名CHOU HSIEN HSTU、帳號00000 000000號帳
    戶，及戶名LIANG MIN、帳號00000000000號帳戶內（於96
    年7月26日將新臺幣279640元【即美金8506.42元】匯入上開
    戶名CHOU HSIEN HSTU帳戶內；於96年8月14日將新臺幣
    349605元【即美金10595.05五元】匯入上開戶名CH OUHSIEN
    HSTU帳戶內；於96年8月27日將新臺幣279640元【即美金
    8463.68元】匯入上開戶名CHOU HSIEN HSTU帳戶內；於96
    年9月12日將新臺幣199680元【即美金6030.26元】匯入上開
    戶名CHOU HSIEN HSTU帳戶內；於96年9月26日將新臺幣44
    萬9555元【即美金13631.14元】匯入上開戶名CHOU HSIEN
    HSTU帳戶內；於96年10月15日將新臺幣189680元【即美金
    5814.84元】匯入上開戶名CHOU HSIEN HSTU帳戶內；於96
    年11月7日將新臺幣349605元【即美金10782.96元】匯入上
    開戶名CHOU HSIEN HSTU帳戶內；於97年3月5日將新臺幣
    269645元【即美金8720.73元】匯入上開戶名LIANG MIN帳戶
    內）；另部分購買第一級毒品海洛因之價金，則由乙○○交
    付美元現金予張少奇，茲分述如下：
  (一)丙○○於96年8 月13日，由桃園國際機場出境前往韓國並入
    住乙○○所指定之飯店後，向乙○○回報其房間號碼，乙○
    ○隨即告知張少奇上開丙○○之房間號碼，張少奇遂指示該
    名綽號「兄仔」之成年男子將第一級毒品海洛因3 小顆（每
    顆重約1兩，即37.5公克，每顆價值約7萬元）自柬埔寨送至
    上開韓國飯店之丙○○房間交予丙○○，丙○○遂將該第一
    級毒品海洛因放入保險套中且塞進其肛門內，於同年月15日
    搭機由桃園國際機場入境返回臺灣後，將該第一級毒品海洛
    因交予乙○○，乙○○則交付丙○○6 萬元之報酬，而李翌
    菁則利用不知情之廖勝山，將購買上開第一級毒品海洛因之
    價金，以廖勝山名義匯入上開張少奇所指定之第一銀行金邊
    分行帳戶內。
  (二)丙○○於96年9 月20日，由桃園國際機場出境經由香港至大
    陸東莞探望其妻，嗣於同年11月4 日接獲乙○○通知後，丙
    ○○隨即於同年11月6 日入住乙○○所指定位於香港之某飯
    店，並向乙○○回報其房間號碼，然因乙○○於同年10月28
    日即由桃園國際機場出境前往香港（迄同年11 月7日始入境
    臺灣），遂由李翌菁於同年11月6 日向張少奇告知上開丙○
    ○之房間號碼，張少奇隨即指示該名綽號「兄仔」之成年男
    子，將第一級毒品海洛因3小顆（每顆重約1兩，即37.5公克
    ，每顆價值約7 萬元）自柬埔寨送至上開香港之飯店丙○○
    所入住之房間交予丙○○，丙○○遂將該第一級毒品海洛因
    放入保險套中且塞進其肛門內，並於同年11月8 日搭機由桃
    園國際機場入境返回臺灣後，隨即將該第一級毒品海洛因交
    予乙○○，乙○○則交付丙○○6 萬元之報酬，而李翌菁則
    利用不知情之廖勝山，將購買上開第一級毒品海洛因之價金
    ，以廖勝山名義匯入上開張少奇所指定之第一銀行金邊分行
    帳戶內。
  (三)丙○○於96年11月10日，由桃園國際機場出境前往香港，之
    後接獲乙○○通知並入住其所指定位於香港之某飯店後，乃
    向乙○○回報其房間號碼，乙○○即向張少奇告知上開丙○
    ○之房間號碼，張少奇隨即指示該名綽號「兄仔」之成年男
    子，將第一級毒品海洛因3小顆（每顆重約1兩，即37.5公克
    ，每顆價值約7 萬元）自柬埔寨送至上開香港某飯店丙○○
    所入住之房間交予丙○○，丙○○遂將該第一級毒品海洛因
    放入保險套中且塞進其肛門內，於97年1月5日搭機由桃園國
    際機場入境返回臺灣後，將該第一級毒品海洛因交予乙○○
    ，乙○○則交予丙○○6 萬元之報酬，而李翌菁則利用不知
    情之廖勝山，將購買上開第一級毒品海洛因之價金，以廖勝
    山名義匯入上開張少奇所指定之第一銀行金邊分行帳戶內。
  (四)丙○○於97年1 月16日，由桃園國際機場出境前往香港並入
    住乙○○所指定之某飯店後，乃向乙○○回報其房間號碼，
    乙○○隨即向張少奇告知上開丙○○之房間號碼，張少奇乃
    指示該名綽號「兄仔」之成年男子將第一級毒品海洛因4 小
    顆（每顆重約1兩，即37.5公克，每顆價值約7萬元）自柬埔
    寨送至上開香港某飯店丙○○所入住之房間交予丙○○，丙
    ○○遂將該第一級毒品海洛因放入保險套中且塞進其肛門內
    ，並於同年月17日搭機由桃園國際機場入境返回臺灣後，將
    該第一級毒品海洛因交予乙○○，乙○○則交予丙○○8 萬
    元之報酬，而李翌菁則利用不知情之廖勝山，將購買上開第
    一級毒品海洛因之價金，以廖勝山名義匯入上開張少奇所指
    定之第一銀行金邊分行帳戶內。
  (五)丙○○於97年6月5日，由桃園國際機場出境前往韓國並入住
    乙○○所指定之某飯店後，向乙○○回報其房間號碼，乙○
    ○隨即告知張少奇上開丙○○之房間號碼，張少奇乃指示該
    名綽號「兄仔」之成年男子將第一級毒品海洛因3 小顆（每
    顆重約1兩，即37.5公克，每顆價值約7萬元）自柬埔寨送至
    上開韓國某飯店之丙○○房間交予丙○○，丙○○遂將該第
    一級毒品海洛因放入保險套中且塞進其肛門內，並於同年月
    6 日搭機由桃園國際機場入境返回臺灣後，將上開第一級毒
    品海洛因交予乙○○，乙○○則交予丙○○6 萬元之報酬，
    而此次購買第一級毒品海洛因之價金，則由乙○○交付美元
    現金予張少奇。
  (六)丙○○於97年7月7日由桃園國際機場出境前往韓國並入住乙
    ○○所指定之某飯店後，向乙○○回報其房間號碼，乙○○
    隨即告知張少奇上開丙○○之房間號碼，張少奇乃指示該名
    綽號「兄仔」之成年男子將第一級毒品海洛因4 大顆（每顆
    價值約14萬元，合計淨重299.18公克【空包裝總重1.83公克
    】，純度88.28%，純質淨重264.12公克）自柬埔寨送至上開
    韓國某飯店丙○○所入住之房間交予丙○○，丙○○遂將上
    開第一級毒品海洛因放入保險套中且塞進其肛門內，並於同
    年月8 日搭機由桃園國際機入境返回臺灣，惟因上開情事業
    經檢警自96年7月間起即長期監聽掌握，遂於丙○○98年7月
    8 日21時30分許返臺後，在桃園國際機場出境廳前查獲丙○
    ○，並扣得自丙○○體內所排出之上開第一級毒品海洛因 4
    大顆，以及丙○○所有之SAMSUNG牌行動電話1支（內含門號
    0000000000號SIM卡1張）、紙條1張（其上記載韓文、及000
    -0000字樣）、電話聯絡簿1本。警方又於97年7月9日，持臺
    灣南投地方法院檢察署檢察官所簽發之拘票，至臺中市○區
    ○○路59巷39號9樓之3拘提乙○○與李翌菁到案，並於同日
    經乙○○與李翌菁同意而搜索渠等上開居所，當場扣得李翌
    菁所有之布質手提袋1只、便條紙2張（其上分別記載「0000
    0000000、CHOU HSIEN HSTU」、「0000000000-0、CHEN JIH
    HSIN、第一銀行金邊分行、32.5萬」）、記事簿1 本、LG廠
    牌行動電話1支（內含門號0000000000號SIM卡1張）、SAMSU
    NG廠牌行動電話1支（內含門號0000000000號SIM卡1 張），
    及李翌菁所持有之台中銀行存摺（戶名李翌綾、帳號000000
    000000號）、台新銀行存摺（戶名李翌綾、帳號0000000000
    0000號）、萬泰商業銀行存摺（戶名林莉文、帳號00000000
    0000號）各1本，及乙○○所有之SAMSUNG廠牌行動電話1 支
    （內含門號0000000000號SIM卡1張）、NOKIA廠牌行動電話1
    支（內含門號0000000000號SIM卡1 張）、NOKIA廠牌行動電
    話1支（內含門號0000000000號SIM卡1張）、NOKIA廠牌行動
    電話1支，及乙○○與李翌菁所有之匯出匯款水單2張（編號
    各為T7NC000000-000、T8NC000000-000）、現金33萬5 千元
    。
二、案經臺灣南投地方法院檢察署檢察官指揮內政部警政署刑事
    警察局第四隊第三組、南投縣政府警察局刑警大隊第一隊、
    海岸巡防署臺中機動查緝隊等專案小組偵辦，暨臺灣南投地
    方法院檢察署檢察官自動檢舉偵查起訴。
    理  由
一、證據能力之說明：
    按被告以外之人於審判外之陳述，經當事人於審判程序同意
    作為證據，法院審酌該言詞陳述或書面陳述作成時之情況，
    認為適當者，亦得為證據；又當事人、代理人或辯護人於法
    院調查證據時，知有第159條第1項不得為證據之情形，而未
    於言詞辯論終結前聲明異議，視為有前項之同意，刑事訴訟
    法第159條之5定有明文。本案認定被告乙○○、丙○○犯罪
    事實所引用之下列各項證據方法（包括證人之證述及文書等
    物證），已經本院於前審及本次審理時依法提示，而檢察官
    、被告乙○○、丙○○，及其等之辯護人均未爭執各該證據
    之證據能力。本院審酌各該證人之證述及文書等物證作成時
    之情況，並無違法或不當取得之情形，認為以之作為本案之
    證據亦屬適當，自均應認具有證據能力。
二、訊據上訴人即被告（下稱被告）乙○○、丙○○對於上開犯
    罪事實，即共同自境外將各該第一級毒品海洛因走私運輸進
    入臺灣之犯行，於偵查、原審及本院歷次審理時，均坦承不
    諱。經查：
  (一)本案被告乙○○向綽號「陳董」之成年男子張少奇所購買之
    第一級毒品海洛因，由被告丙○○先後6 次自境外運輸進入
    臺灣，有下列證據可資證明：
  1.被告乙○○於97年7月9日偵查中具結證稱：「（是否指示丙
    ○○去運輸毒品？）韓國飯店那張紙係我拿給他的」、「（
    問：是否叫他運輸毒品？）是柬埔寨那邊的人將毒品拿到韓
    國去給他的」、「（他跟你回報房號之後，你才聯絡那邊的
    人，將毒品拿給丙○○？）是」、「毒品係陳董負責的」、
    「（昨天丙○○走私進來的毒品，你跟陳董買多少錢？）要
    9300元的美金」、「（9300元的美金如何支付給他？）我匯
    給他的」、「（6月6日那次買多少錢？）價錢是9300元的美
    金」、「（97年6月6日那次給丙○○的酬勞是否是6萬元？
    ）是」；伊於97年6月5日、同年7月7日指示丙○○前往韓國
    首爾，並交付當地飯店名稱與電話給丙○○，丙○○入住指
    定之飯店後，以電話向伊回報房間號碼，伊用行動電話門號
    0000000000號撥打「陳董」男子所持用電話號碼0000000000
    號，聯絡「陳董」將海洛因送至韓國首爾丙○○所住之房間
    ，丙○○以將海洛因塞入肛門之方式，從韓國走私海洛因到
    臺灣，97年6月6日挾帶3顆海洛因價值美金9300元，97年7月
    8日挾帶4顆海洛因價值美金9300元；「（丙○○走私的毒品
    從柬埔寨過去的？）是」、「（從柬埔寨到韓國）都是陳董
    負責」、「（你剛陳述匯款帳號是由綽號陳董之男子提供，
    並由你以現金或匯款方式，將你向陳董購買毒品之費用，交
    付給綽號陳董之男子，是否實在？）實在」、「（97年6月6
    日走私毒品這次，9300元美金是如何給陳董？）我7月2日過
    去才拿美金給他的」、「（陳董是否先跟你講毒品已經在韓
    國了，你才叫丙○○出去？）他先跟我講，大概是哪一天到
    韓國，我再叫丙○○去，叫他再報房號給我」等語（見偵字
    第2975號偵查卷一第287至291頁）。而被告乙○○雖供稱：
    97年6月6日及97年7月8日丙○○走私進來的毒品海洛因，伊
    均是以9300元的美金向張少奇所購買云云，惟被告乙○○於
    本院更一審則明白供稱：伊向張少奇購買毒品的價格都是每
    兩7萬元等語（見本院更一審卷第75頁），參諸丙○○於97
    年6月6日走私進口之海洛因為4小顆即4兩重，而97年7月8日
    走私進口之海洛因則為4大顆即8兩重，兩者重量相差一倍，
    惟購買之金額竟相同，此顯不合理，再佐以被告乙○○對前
    4次購買之價格均稱是每兩7萬元，則最後2次購買之金額自
    不會相差太大，故以被告乙○○於本院更一審所述，係以每
    兩7萬元之價格向張少奇販入海洛因為可採。
  2.被告乙○○於97年8月7日偵查中具結證稱：「（電話號碼00
    000000000號、00000000000號係誰在使用？）陳董」、「（
    行動電話門號0000000000號、0000000000號、0000000000號
    ，都是你在使用？）是，我跟陳董聯絡大部分都係用0970那
    支」、「（丙○○是否只知道你0000000000號那支電話？）
    是」、「（你跟陳董購買毒品，1兩多少錢？）1兩7萬元，
    跟陳董購買海洛因有時錢不夠，會分次匯，補之前不足」、
    「（提示行動電話門號0000000000號96年8月13日譯文，你
    在電話中說【特仔尾203】係何意？）那是房間號碼，丙○
    ○跟我講房間號碼之後，我跟『陳董』講房間號碼，讓他把
    毒品交給丙○○」、「（8月14日廖勝山將35萬元匯入帳號
    00000000000號帳戶，是否這次丙○○帶回5兩海洛因？）是
    ，我都是叫李翌菁去匯款，李翌菁都叫別人去匯」、「（96
    年9月丙○○是否跟你借3萬元去大陸東莞看他老婆？）有」
    、「（丙○○說你在96年11月4日跟他聯絡，叫他於96年11
    月6日去香港飯店住宿，他跟你回報5樓5號，96年11月7日上
    午就有一位臺籍男子將4顆海洛因交給他，96年11月8日他將
    4顆海洛因塞入肛門搭機返國，是否有這件事？）應該是有
    」、「（丙○○的酬勞為何有時6萬，有時8萬、有時10萬？
    ）通常4粒是6萬，5粒是8萬或10萬」、「（97年1月4日16時
    14分許，丙○○撥打行動電話門號0000000000號向你回報5
    樓1號，你於當日16時35分打電話給陳董回報5樓1號，該次
    係買多少？）4顆，跟這次被查獲的量差不多」、「（陳董
    於97年1月14日14時42分撥打行動電話門號0000000000 號跟
    你說【你叫少年仔16再去，改16】，丙○○於97年1月16日
    20時54分撥打行動電話門號0000000000號告訴你房號一樣係
    5樓1號，該次係買多少？）大概係3或4顆的量，1顆2兩、14
    萬元」、「（提示照片，經警察查證結果，『陳董』有無在
    相片中？）有，4號」、「（編號4叫張少奇，為何你叫他陳
    董？）我認識他時，就叫陳董，人家都叫他陳董，他前額禿
    頭，沒有戴眼鏡，約60歲人」等語（見偵字第2975號偵查卷
    二第59至65頁）。
  3.被告乙○○於原審法院97年12月30日審理結證稱：「（你跟
    丙○○在何處談運毒？）在社頭鄉○○路朋友家談的，因為
    我有時會在朋友家喝酒、打麻將」、「（丙○○把毒品運回
    臺灣後交給誰？）交給我，有時在山腳路交給我，有時在員
    林康橋飯店交給我」、「（你向何人購買海洛因？）陳董」
    、「（陳董是否報紙刊登已經死了？）我有看過陳董已經死
    亡的報導，但經過1、2年後，陳董有打電話給我，我確定是
    他」、「（行動電話門號0000 000000號、0000000000號，
    從96年至97年是否你在使用？）是，外出時我攜帶00000000
    00號這支電話，至於0000000000號這支電話我都放在家裡，
    沒有帶出去」、「（丙○○電話號碼是否為0000000000號？
    ）是，我都打這個號碼跟丙○○聯絡」、「（00000000000
    號是誰的？）陳董」、「（你都怎麼叫張少奇？）我都叫他
    陳董」、「（從你出境資料看來，你於96年10月28日出境前
    往香港，同年11月7日返回臺灣，這段期間你去何處？）我
    去廈門找朋友，沒有去其他地方」、「（你出國是否會打電
    話跟陳董報房間號碼？）不會」、「（打電話報房間號碼係
    何意？）丙○○去韓國或香港，會打電話跟我說房間號碼，
    我再跟陳董說房間號碼，陳董會派人拿毒品給丙○○」、「
    （毒品交易模式？）我向『陳董』購買毒品，有時對方先將
    毒品交給我，有時係我先匯錢」、「（你請丙○○運毒幾次
    ？）5、6次」、「（這5、6次都是如何交易？）若我有錢，
    我就先匯錢，如果我沒有錢，我會請陳董先將毒品交給我，
    之後我有錢再匯給他」、「（你請丙○○運毒，是否有時候
    帶3顆，有時候帶4顆？）是，大顆2兩重、價值14萬元，小
    顆1兩重、價值7萬元」、「（你請丙○○運毒5、6次，海洛
    因是1兩重或2兩重？）不一定，有時候是1兩重，有時候是2
    兩重」、「（提示0000000000號電話號碼於97年1月16日20
    時55分之通聯譯文，這通電話在說什麼？）5樓1號是丙○○
    的房號，我打給陳董確認他有無收到我匯的錢」等語（見原
    審卷二第93至94頁）。
  4.被告丙○○於97年7月9日偵查中具結證稱：「（97年7月8日
    21時30分許，在桃園國際機場，是否經你同意搜索後，坦承
    以將第一級毒品海洛因塞入肛門直腸內之方式，挾帶4 顆海
    洛因自韓國入境臺灣？）是」、「（你走私海洛因何來？）
    是綽號【兄仔】的男子在韓國給我的」、「（誰叫你走私毒
    品？）綽號【正哥】的乙○○交給我1張紙，上面記載飯店
    名稱及電話，韓文就是飯店名字，叫我去韓國首爾，並坐計
    程車到那家飯店，我於97年7月7日撥打乙○○的行動電話門
    號0000000000號報房號，隔天下午3點【兄仔】就到飯店找
    我，並把4顆海洛因交給我，【兄仔】教我怎麼塞肛門」、
    「（另外你於97年6月6日入境那次，是否也是幫乙○○挾帶
    海洛因回臺灣？）是，那次是97年6月5日出境，也是【兄仔
    】將3顆海洛因交給我」、「（該次走私毒品酬勞為何？）3
    顆6萬元，6月6日晚上我到康橋飯店，用行動電話門號00000
    00000號撥打乙○○行動電話門號0000000000號，跟他說我
    在康橋飯店房號，乙○○當天去康橋找我，我將3顆海洛因
    交給他，他拿給我6萬元現金」、「（這一次是多少錢？）
    10萬元」、「（這次查獲走私毒品報酬10萬元，乙○○要如
    何給你？）本來說我拿東西給他，他給我現金，但這次因為
    被查獲，他還沒給我現金」、「（出國挾帶毒品走私之機票
    、住宿費用由誰負擔？）都是我負擔，乙○○叫我去那間飯
    店，我到那邊才訂房間，之後向乙○○回報房號，再由乙○
    ○聯繫【兄仔】將海洛因送至我房間，由我將海洛因以塞入
    肛門方式挾帶走私進入臺灣，回臺灣後我聯絡乙○○，將毒
    品交給乙○○，乙○○再將酬勞以現金方式交給我」、「（
    有無看過乙○○的太太？）以前有看過，都叫她【嫂子】」
    、「（是否就是李翌菁？）我不知道她的正名」、「（認識
    乙○○多久？）去年3、4月在朋友家裡，他在那邊打麻將認
    識的」、「（提示照片，你說乙○○的太太是否就是照片中
    之李翌菁？）是，我偶爾看到她，我都叫她大嫂」、「（你
    撥打乙○○行動電話門號，有無係他太太接的？）沒有，都
    是乙○○接的」等語（見偵字第2975號偵查卷一第267至274
    頁）。
  5.被告丙○○於97年8月7日偵查中結證稱：伊於96年9月初跟
    乙○○借3萬元去大陸東莞看老婆，於96年9月20日到香港再
    進入大陸；「（你去之前乙○○就先寫便條紙，給你香港飯
    店名字？）是，我記得叫濱海飯店」、「（你去之後，乙○
    ○才跟你說何日去飯店，有人會送毒品給你？）他於96年11
    月4日打電話給我，我於96年11月6日去香港」、「（你是否
    回報詹士飯店號碼是5樓5號？）是，96年11月7日有一位臺
    籍男子到飯店將給我4顆海洛因，我於96年11月8日早上塞4
    顆海洛因挾帶回臺灣」、「（你於96年8月13日出境，於同
    年月15日入境，乙○○曾經向「陳董」說【特仔尾203】，
    該次房間號碼是否為203號？）是，那次係去韓國，那次挾
    帶4顆海洛因回臺灣」、「（你於97年1月4日撥打000000000
    0號回報房間號碼5樓1號，隔天你以0000000000打給0000000
    000號約在員林，該次你係於97年1月5日入境臺灣，該次挾
    帶多少海洛因？）那次應該係在香港，係帶4顆」、「（你
    於97年1月16日撥打0000000000號回報房間號碼5樓1號，隔
    天你以0000000000號打給0000000000號約在員林，該次你係
    於97年1月17日入境臺灣，該次挾帶多少海洛因？）那次應
    該係在香港，係帶4小顆」、「（幫乙○○走私毒品酬勞多
    少錢？）10萬元」、「（為何乙○○說是6萬元、8萬元或10
    萬元？）6萬元是重量比較少的，……8萬元或10萬元是4 顆
    ，這幾次都是10萬元」等語（見偵字第2975號偵查卷二第72
    至74頁）。又關於被告丙○○於96年11月8日究係攜帶3小顆
    或4小顆海洛因入境臺灣？被告前開供述與其於原審及本院
    歷次審理時，有供述不一致之情狀，故採有利被告之認定，
    而認96年11月8日被告係攜帶3小顆海洛因入境臺灣（詳如後
    述）。
  6.被告丙○○於原審97年12月30日審理結證稱：「乙○○叫我
    去韓國或香港運毒品回臺灣」、「（你到韓國或香港住何飯
    店？是誰叫你住的？）乙○○有拿飯店地址給我，我依照上
    面的地址去住的，我打電話將房間號碼通知乙○○」、「（
    你將毒品運回臺灣後交給誰？）乙○○，有時候在員林康橋
    飯店，有時候在朋友家」、「（乙○○何時請你幫他運毒？
    ）去年6、7月，在彰化縣社頭鄉朋友家」、「（你是否一共
    運了6次毒品回臺灣？）是」、「（6次都是乙○○請你去運
    的？）是，前3次運3顆小粒的，後來2次是4顆小粒的。最後
    1次是4顆大粒的」、「（小顆的多重？）我不知道，大約只
    有大顆的一半」等語（見原審卷二第95至100頁）。依據內
    政部入出國及移民署（下稱移民署）於97年9月5日以移署資
    處伶字第09710902940號函檢送之出入境查詢資料記載，被
    告乙○○於96年10月28日由桃園國際機場出境前往香港，並
    於同年11月7日搭機由桃園國際機場入境返回臺灣，而被告
    丙○○於96年8月間至97年7月間入出境之資料如下：於96
    年8月13日由桃園國際機場出境前往韓國，並於同年月15日
    搭機由桃園國際機場入境返回臺灣；於96年9月20日由桃
    園國際機場出境前往香港，並於同年11月8日搭機由桃園國
    際機場入境返回臺灣；於96年11月10日由桃園國際機場出
    境前往香港，並於97年1月5日搭機由桃園國際機場入境返回
    臺灣；於97年1月16日由桃園國際機場出境前往香港，並
    於同年1月17日搭機由桃園國際機場入境返回臺灣；於97
    年6月5日由桃園國際機場出境前往韓國，並於同年月6日搭
    機由桃園國際機場入境返回臺灣；於97年7月7日由桃園國
    際機場出境前往韓國，並於同年月8日搭機由桃園國際機入
    境返回臺灣（見偵字第2975號偵查卷二第145至146頁）。
  7.本案經檢警自96年7月間起即長期監聽掌握一節，有臺灣板
    橋地方法院檢察署通訊監察書、臺灣板橋地方法院通訊監察
    書及原審法院之通訊監察書及通訊監察譯文在卷可稽（見警
    卷第200至263頁；原審卷一第209至270頁）。而依通訊監察
    譯文之記載，監察號碼0000000000號有如下通話內容（「Ａ
    」為乙○○，「Ｂ」為「某男」即丙○○）：於97年1 月
    4日16時14分通話內容：「Ｂ：5樓1號啦。Ａ：好啦。」；
    於97年1月16日20時54分通話內容：「Ｂ：你跟他說在5樓
    1號。Ａ：好。」；於97年1月17日17時9分通話內容：「
    Ｂ：大仔，吃飽了沒？Ａ：還沒。Ｂ：我在員林了。Ａ：我
    在洗澡，等一下去阿郎那打麻將。Ｂ：好。」（見原審卷一
    第266頁）。依通訊監察譯文記載，監察號碼0000000000號
    有如下通話內容（「Ａ」為乙○○，「Ｂ」為「某男」即電
    話號碼000000 00000號持用人）：於96年8月13日20時6分
    通話內容：「Ｂ：喂。Ａ：特仔尾203。Ｂ：啊。Ａ：特仔
    尾啊，203啊。Ｂ：什麼203，聽不懂，喔、喔。Ａ：203啦
    。Ｂ：在那喔。Ａ：嗯啦。Ｂ：好啦、好啦。」；於97年
    1月4日16時35分通話內容：「Ｂ：喂。Ａ：5樓1號。」；（
    於97年1月14 日14時42分通話內容：「Ｂ：喂。Ａ：我給
    你弄過去了。Ｂ：喔、喔，我跟你講，你叫少年仔16再去玩
    ，改16。Ａ：這樣子喔，我講了說。Ｂ：你趕快跟他說改16
    。Ａ：好啦。」；於97年1月16日20時55分通話內容：「
    Ａ：5樓1號。Ｂ：好。Ａ：你有收到了嗎？Ｂ：有。Ａ：好
    。」（見原審卷一第210頁、第229至230頁）。
  8.經核上開被告乙○○與丙○○分別於偵查中及原審法院審理
    時先後具結所為證述內容，關於被告乙○○向綽號「陳董」
    之成年男子張少奇購買第一級毒品海洛因，由被告丙○○先
    後6次自境外運輸進入臺灣，均係由被告丙○○出境前往韓
    國或香港並入住被告乙○○所指定之飯店後，向被告乙○○
    回報其房間號碼，除被告乙○○於96年10月28日出境於同年
    11月7日返回臺灣期間，非由被告乙○○向張少奇告知丙○
    ○房間號碼外，其餘5次均係由被告乙○○通知張少奇上開
    被告丙○○之房間號碼，而張少奇乃指示一名綽號「兄仔」
    之成年男子，將第一級毒品海洛因自柬埔寨送至韓國或香港
    之飯店被告丙○○所入住之房間交予丙○○，被告丙○○則
    將該第一級毒品海洛因放入保險套中且塞進其肛門內並搭機
    返回臺灣，除第6次在桃園國際機場出境廳前經警查獲並當
    場扣得4大顆之第一級毒品海洛因，被告丙○○因而無法將
    該第一級毒品海洛因交給被告乙○○，而被告乙○○亦未給
    付被告丙○○報酬外，之前5次均係被告丙○○將運回臺灣
    之第一級毒品海洛因交予被告乙○○，被告乙○○再交予被
    告丙○○6或8萬元（3小顆6萬；4小顆8萬）之報酬等情，均
    大致相符；亦與上開出入境查詢資料所載被告乙○○與丙○
    ○入出境之情形，及上開通訊監察譯文所載通話日期及內容
    ，均大致相符；是其等上開證詞，應堪採信。
  9.被告乙○○於96年10月28日出境後迄至同年11月7日返回臺
    灣期間，乃由被告李翌菁於96年11月6日向張少奇告知丙○
    ○之房間號碼，理由如下：依通訊監察譯文記載，監察號
    碼0000000000號通話內容（「Ａ」為李翌菁，「Ｂ」為「某
    男」即電話號碼0000000000號持用人），於96年11月6日17
    時43分通話內容：「Ａ：大哥喔，我幫你弄好了。Ｂ：好、
    好。Ａ：啊5樓5號，這樣你知道喔。Ｂ：好。」（見原審卷
    一第227頁）。觀諸上開通話內容，其中關於「5樓5號」，
    與前揭被告乙○○向張少奇通知被告丙○○房間號碼之通話
    方式，大致相同。被告乙○○於原審法院審理時具結證稱
    ：「（00000000000號是誰的？）陳董」、「（你怎麼叫張
    少奇？）我都叫他陳董」、「（從你出境資料看來，你於96
    年10月28日出境前往香港，同年11月7日返回臺灣，這段期
    間你去何處？）我去廈門找朋友，沒有去其他地方」、「（
    你出國是否會打電話跟陳董報房間號碼？）不會」等語（見
    原審法院97年12月30日審判筆錄）。被告李翌菁於原審法
    院審理時陳稱：乙○○曾經叫伊打電話向「陳董」報房號，
    是報505這個房號等語（見原審法院97年12月30日審判筆錄
    ），於本院更一審亦為如是供承（見本院更一審卷第75頁背
    面）。綜上，足認被告乙○○於96年10月28日出境後迄至
    同年11月7日返回臺灣期間，乃由被告李翌菁於96年11月6日
    向張少奇告知丙○○房間號碼。又被告丙○○於97年7月8日
    搭機由桃園國際機場入境返回臺灣後，於同日21時30分許在
    桃園國際機場出境廳前為警查獲，並扣得自其身體內排出之
    4 大顆白色粉末，該4大顆白色粉末經送法務部調查局（下
    稱調查局）鑑定結果，確均含海洛因成分（合計淨重299.
    18公克【空包裝總重1.83公克】，純度88.28％，純質淨重
    264.12公克，另未直接裝載檢品之外包裝計有橡皮筋、保險
    套及膠帶等，總重達36.37公克等情，有扣押物品目錄表及
    調查局97年8月12日調科壹字第09723032950號鑑定書一份在
    卷可稽（見警局卷第133頁、第138頁）。
  10.關於前揭5次被告丙○○入境臺灣所攜帶之第一級毒品海洛
    因之數量及重量為何，被告丙○○及乙○○2人所述前後有
    所不符，本院為分析並依罪疑惟有利於被告之刑事訴訟原則
    ，茲認定如下：
  (1)被告乙○○於檢察官偵訊供稱：「（8月14日廖勝山將35 萬
    元匯入帳號00000000000號帳戶，是否這次丙○○帶回5 兩
    海洛因？）是，我都是叫李翌菁去匯款，李翌菁都叫別人去
    匯」；及丙○○於偵訊時稱：「（你於96年8月13日出境，
    於同年月15日入境，乙○○曾經向『陳董』說『特仔尾203
    』，該次房間號碼是否為203號？）是，那次係去韓國挾帶4
    顆海洛因回台灣」；證人丙○○於原審審理97年12月30日審
    理時則具結證稱：「前3次（按：本次係第一次）運3顆小粒
    的，後來2次是4顆小粒的，最後一次是4顆大粒的」、「（
    小顆的多重我不知道，大約只有大顆的一半」等語（見原審
    卷二第95至100頁），而最後1次即為警查扣之4顆大粒的海
    洛因經鑑定結果，每顆重約2兩，故第一次走私進口之海洛
    因為3小顆3兩重。渠2人上開供述及丙○○自己前後之供述
    不符，惟參諸被告丙○○於本院更一審再次供稱：前面3次
    是3顆小的，第4、5次是4顆小的，最後一次即被查獲的這次
    是4顆大的等語（見本院更一審卷第74頁背面），被告乙○
    ○對被告丙○○此部分之供述亦表示無意見（見同卷第74頁
    背面），本院依罪疑惟有利於被告之刑事訴訟原則，認為被
    告等於96年8月15日走私進入臺灣之第一級毒品海洛因之數
    量為3小顆，每顆重約1兩。
  (2)被告乙○○於偵訊供稱：「（丙○○說你在96年1月4日跟他
    聯絡，叫他於96年11月6日去香港飯店住宿，他跟你回報5樓
    5號，96年11月7日上午就有一位台籍男子將4顆海洛因交給
    他，96年11月8日他將4顆海洛因塞入肛門搭機返國，是否有
    這件事？）應該是有」；被告丙○○於偵訊時稱：「96年11
    月7日有一位台籍男子到飯店給我4顆海洛因，我於96年11月
    8日早上塞4顆海洛因挾帶回台灣」等語。惟證人丙○○於原
    審97年12月30日審理時則具結證稱：「前3次（按：本次係
    第二次）運3顆小粒的，後來2次是4顆小粒的，最後一次是4
    顆大粒的」、「（小顆的多重我不知道，大約只有大顆的一
    半」等語（見原審卷二第95至100頁），而最後一次即為警
    查扣之4顆大粒的海洛因經鑑定結果，每顆重約2兩，故第2
    次走私進口之海洛因為3小顆3兩重。渠2人上開供述與丙○
    ○在原審之證述不符，參諸被告丙○○於本院更一審再次供
    稱：前面3次是3顆小的，第4、5次是4顆小的，最後1次即被
    查獲的這次是4顆大的等語（見本院更一審卷第74頁背面）
    ，被告乙○○對被告丙○○此部分之供述亦表示無意見（見
    同卷第74頁背面），本院依罪疑惟有利於被告之刑事訴訟原
    則，認為被告等於96年11月8日走私進入臺灣之第一級毒品
    海洛因之數量為3小顆，每顆重約1兩。
  (3)被告丙○○於偵訊供稱：「（你於97年1月4日撥打00000000
    00號回報房間號碼5樓1號，隔天你以0000000000打給000000
    0000號約在員林，該次你係於97年1月5日入境台灣，該次挾
    帶多少海洛因？）那次應該在香港，係帶4顆（海洛因）」
    等語；惟證人丙○○於原審97年12月30日審理則結證稱：「
    前3次（按：本次係第三次）運3顆小粒的，後來2次是4顆小
    粒的，最後一次是4顆大粒的」、「（小顆的多重我不知道
    ，大約只有大顆的一半」等語（見原審卷二第95至100頁）
    ，而最後1次即為警查扣之4顆大粒的海洛因經鑑定結果，每
    顆重約2兩，故第3次走私進口之海洛因為3小顆3兩重。丙○
    ○自己前後之供述不符，惟參諸被告丙○○於本院更一審再
    次供稱：前面3次是3顆小的，第4、5次是4顆小的，最後1次
    即被查獲的這次是4顆大的等語（見本院更一審卷第74頁背
    面），被告乙○○對被告丙○○此部分供述亦表示無意見（
    同卷第74頁背面），本院依罪疑惟有利於被告之刑事訴訟原
    則，認為被告等於97年1月5日走私進入臺灣之第一級毒品海
    洛因之數量為3小顆，每顆重約1兩。
  (4)被告乙○○於偵訊供稱：本次大概買3或4顆的量，1顆2兩，
    14萬元等語，惟證人丙○○於原審97年12月30日審理則具結
    證稱：「前3次運3顆小粒的，後來2次（按：本次是第四次
    ）是4顆小粒的，最後一次是4顆大粒的」、「（小顆的多重
    我不知道，大約只有大顆的一半」等語（見原審卷二第95至
    100頁），而最後一次即為警查扣之4顆大粒的海洛因經鑑定
    結果，每顆重約2兩，故第4次走私進口之海洛因為4小顆4兩
    重。渠2人上開供述不符，參諸被告丙○○於本院更一審再
    次供稱：前面3次是3顆小的，第4、5次是4顆小的，最後一
    次即被查獲的這次是4顆大的等語（見本院更一審卷第74頁
    背面），被告乙○○對被告丙○○此部分之供述亦表示無意
    見（見同卷第74頁背面），本院依罪疑惟有利於被告之刑事
    訴訟原則，認為被告等於97年1月17日走私進入臺灣之第一
    級毒品海洛因之數量為4小顆，每顆重約1兩。
  (5)被告丙○○於97年7月9日偵訊供稱：本次係97年6月5日出境
    ，由綽號「兄仔」之男子將「3顆」海洛因交給伊，走私回
    台灣，交給乙○○等語；惟證人丙○○於原審97年12月30
    日審理則結證稱：「前3次運3顆小粒的，後來2次（按：本
    次係第五次）是4顆小粒的，最後一次是4顆大粒的」、「（
    小顆的多重我不知道，大約只有大顆的一半」等語（見原審
    卷二第95至100頁），而最後一次即為警查扣之4顆大粒的海
    洛因經鑑定結果，每顆重約2兩，故第5次走私進口之海洛因
    為4小顆4兩重。被告丙○○自己前後之供述不符，本院依罪
    疑惟有利於被告之刑事訴訟原則，認為被告等於97年6月6日
    走私進入臺灣之第一級毒品海洛因之數量為3小顆，每顆重
    約1兩。
  11.關於前五次被告丙○○攜帶第一級毒品海洛因入境臺灣並交
    予被告乙○○後，乙○○交予丙○○報酬之數額，雖被告丙
    ○○於97年8月7日偵查結證稱：「（幫乙○○走私毒品酬勞
    多少錢？）10萬元」、「（為何乙○○說是6萬元、8萬元或
    10萬元？）6萬元是重量比較少的，……8萬元或10萬元是4
    顆，這幾次都是10萬元」等語（見偵字第2975號偵查卷二第
    74頁），惟參酌上開被告乙○○與丙○○之證詞，並依罪疑
    惟有利於被告之原則，以最有利於被告丙○○之方式計算，
    認被告乙○○交予被告丙○○之報酬係3小顆為6萬元；4 小
    顆為8萬，5趟合計32萬元，最後一次則因丙○○被查獲，故
    被告乙○○尚未交付丙○○本次之報酬。至於被告丙○○雖
    稱，伊每次入出境往返之機票、食宿、交通等費用均須伊自
    理，每次實際所得報酬僅2萬元許，5次犯行合計所得報酬尚
    不足10萬元云云，惟按毒品危害防制條例第19條第1項規定
    ，犯販賣、運輸毒品罪者，其犯罪所得之財物，均沒收之，
    係採義務沒收主義，故其犯罪所得之對價，不問其中成本若
    干，利潤多少，均應全部諭知沒收，以貫徹政府查禁煙毒之
    決心，並符立法本旨（最高法院95年度台上字第3133號判決
    意旨參照）。故此部分即便被告丙○○所述為真，亦難以認
    定其運輸毒品所得，應扣除其成本而計算。綜上所述，足認
    被告乙○○向綽號「陳董」之成年男子張少奇購買第一級毒
    品海洛因，由被告丙○○先後6次自境外運輸進入臺灣，入
    境臺灣日期依序為96年8月15日、96年11月8日、97年1月5日
    、97年1月17日、97年6月6日、97年7月8日，均係由被告丙
    ○○出境前往韓國或香港並入住被告乙○○所指定之飯店後
    ，向被告乙○○回報其房間號碼，除被告乙○○於96年10月
    28日出境於同年11月7日返回臺灣期間，係由被告李翌菁向
    張少奇告知丙○○之房間號碼外，其餘5次均係由被告乙○
    ○通知張少奇上開被告丙○○之房間號碼，而張少奇乃指示
    綽號「兄仔」之成年男子，將第一級毒品海洛因自柬埔寨送
    至位於韓國或香港某飯店被告丙○○所入住之房間交予被告
    丙○○，被告丙○○則將該第一級毒品海洛因放入保險套中
    且塞進其肛門內並搭機返回臺灣，除第6次即被告丙○○於
    97年7月8日入境臺灣後，在桃園國際機場出境廳前經警當場
    查獲，並扣得自其身體內所排出之4大顆海洛因，且被告丙
    ○○因無法將該第一級毒品海洛因交給被告乙○○，被告乙
    ○○迄未給付被告丙○○報酬外，在此之前5次被告丙○○
    均將運回臺灣之第一級毒品海洛因交予被告乙○○，被告乙
    ○○則交予被告丙○○各6或8萬元之報酬（3小顆為6萬元；
    4小顆為8萬）。
  (二)被告乙○○向綽號「陳董」之成年男子張少奇所購買第一級
    毒品海洛因之價金，除第5 次（即被告丙○○自境外運輸第
    一級毒品海洛因於97年6月6日進入臺灣）係由被告乙○○交
    付美元現金予張少奇外，其餘係由被告李翌菁先後8 次利用
    不知情之廖勝山前往第一銀行台中分行，以廖勝山名義匯入
    張少奇所指定之第一銀行金邊分行帳戶之匯款中支付，此部
    分事實有下列證據足以證明：
  1.依第一商業銀行於97年7月21日以一台中字第196號函檢送廖
    勝山匯出款項明細表及匯出匯款申請書（其上「申請人簽章
    欄」內簽名為「廖勝山」）記載，廖勝山於第一銀行臺中分
    行匯出款項至第一銀行金邊分行之匯款資料如下：於96年
    7月26日將新臺幣279640元【即美金8506.42元】匯入上開戶
    名CHOU HSIEN HSTU帳戶內；於96年8月14日將新臺幣3496
    05元【即美金10595.05五元】匯入上開戶名CHOU HSIEN HST
    U帳戶內；於96年8月27日將新臺幣279640元【即美金8463
    .68元】匯入上開戶名CHOU HSIE NHSTU帳戶內；於96年 9
    月12日將新臺幣199680 元【即美金6030.26元】匯入上開戶
    名CHOU HSIEN HSTU帳戶內；於96年9月26日將新臺幣4495
    55元【即美金13631.14 元】匯入上開戶名CHOU HSIEN HSTU
    帳戶內；於96年10月15日將新臺幣189680元【即美金5814
    .84元】匯入上開戶名CHOU HSIEN HSTU帳戶內；於96年11
    月7 日將新臺幣349605元【即美金10782.96元】匯入上開戶
    名CHOU HSIEN HSTU帳戶內；於97年3月5日將新臺幣26964
    5元【即美金8720.73元】匯入上開戶名LIANG MIN帳戶內）
    ；於97年7月4日將新臺幣324617元（即美金10066.66元）
    匯入戶名CHEN JIN HSIN帳戶內）（見警局卷第171至191頁
    ）。
  2.證人廖勝山於97年7月22日偵查結證稱：「我是計程車司機
    」、「（是否認識李翌菁、乙○○、丙○○？）我只認識李
    翌菁，她先生我知道人，但不知道名字，我不認識丙○○」
    、「（為何認識李翌菁？）她都坐我的車」、「（為何幫她
    匯款？）她拿幾十萬現金及1張流水單給我，還有車資，她
    拿給我匯款帳戶，我就去臺中市○○路第一銀行台中分行匯
    款，匯款單係我簽名，因為我不懂英文，其他都是櫃臺小姐
    打的」、「（何時開始幫她匯款？）從去年6、7月就開始了
    」、「（匯款資料是李翌菁拿給你的？）是」、「（你幫她
    匯款，她有無拿錢給你？）車資，1次300元」、「（你幫她
    匯款幾次？）我記得係6、7次，但是刑事局調出資料有9次
    」、「（提示流水單，這些單子你只負責簽名，其他部分部
    分都是小姐幫你打的？）是，其他英文我看不懂」等語（見
    偵字第2975號偵查卷二第27至28頁）；又於原審結證稱：「
    我曾匯款到第一銀行金邊分行」、「（96年7月至97年7月，
    共有9次匯款，這是否都是你匯的？）是，李翌菁叫我照單
    子幫她匯一下，我第一次匯款時，銀行問我匯款做什麼，我
    打電話給李翌菁，李翌菁說是做生意用的」、「（9次匯款
    經過？）李翌菁打電話給我，我到她家樓下，李翌菁拿錢及
    前一次的銀行匯款單給我，第一次匯款李翌菁係拿一張英文
    單子給我，我看不懂英文，她跟我說照這樣匯，銀行會處理
    ，我就自己去銀行匯，匯完後我把收據交給李翌菁」等語（
    見原審卷二第80至82頁）。經核上開證人廖勝山於偵查中及
    原審先後具結所為證述之內容，關於其受被告李翌菁委託前
    往第一銀行台中分行，以其本人名義將款項匯入第一銀行金
    邊分行上開帳戶等情，均大致相符，亦與上開匯出款項明細
    表及匯出匯款申請書所載內容大致相符，參以被告李翌菁於
    偵查中亦供稱：伊拿錢請廖勝山幫伊匯款等語（見偵字第29
    75號偵查卷二第93頁），是證人廖勝山之上開證詞，應堪採
    信。
  3.被告乙○○於97年7月9日偵查結證稱：「（97年7月4日匯款
    係哪一次？）這1次錢還沒給，325,000元係共同做生意的」
    、「（97年6月6日那次走私毒品之9300元美金如何給陳董？
    ）我於7月2日過去才拿美金給他的」、「（你向陳董購買毒
    品之費用係以現金或匯款方式交給陳董？）是」等語（見偵
    字第2975號偵查卷一第288至290頁）；又於97年8月7日偵查
    結證稱：「（8月14日廖勝山將35萬元匯入帳號00000000000
    號帳戶，是否這次丙○○帶回5兩海洛因？）是，我都是叫
    李翌菁去匯款，李翌菁都叫別人去匯」等語（見偵字第2975
    號偵查卷二第61頁）；又於原審結證稱：「（你請丙○○運
    毒幾次？）5、6次」、「（這5、6次都是如何交易？）若果
    我有錢，我就先匯錢，如果我沒有錢，我會請陳董先將毒品
    交給我，之後我有錢再匯給他」等語，並供稱：「（你請李
    翌菁幫你匯款到周賢修（CHOU HSIEN HSTU）等帳戶9次這部
    分，是否都是跟陳董購買毒品的？）325,000元係合夥做生
    意，其他幾次都是要購買毒品」等語（見原審卷二第132頁
    ）。經核上開證人乙○○於偵訊及原審先後具結所為證述內
    容，關於上開9次匯款之用途，其中前8次有用於支付其向張
    少奇購買第一級毒品海洛因之價金，而第9次乃與毒品無涉
    等情，均大致相符。參以，被告乙○○既已坦承其向張少奇
    購買第一級毒品海洛因，並由被告丙○○先後6次自境外運
    輸進入臺灣，則其實無隱瞞支付價金匯款情形之必要；是其
    上開證詞，應堪採信。至於前8次匯款之總金額合計為236萬
    7050元（即美金72545.08元，匯款資料詳警局卷第171～187
    頁），與本院依罪疑惟輕原則，認定被告乙○○共向張少奇
    購買之海洛因總數量為24兩（即3＋3＋3＋4＋3＋8〔最後1
    次為4顆大顆〕＝24），及每兩價格為7萬元，合計共168萬
    元不符，惟被告乙○○於97年8月7日偵查已結證稱：「伊跟
    陳董購買1兩7萬元，跟陳董購買海洛因有時錢不夠，會分次
    匯，補之前不足」等語，及其於原審及本院更一審均供稱：
    伊從96年開始，有與張少奇合夥從事黑檀木之生意等情（見
    原審卷二第88頁；本院更一審卷第75頁背面），堪認被告乙
    ○○委由被告李翌菁所為前8次匯款，有部分應係參雜被告
    乙○○與張少奇2人合夥作黑檀木生意之款項。
  (三)此外，並有扣案之便條紙1張（其上記載00000000000、CHOU
    HSIEN HSTU）、第一銀行匯出匯款水單1張（編號T7NC00000
    0-000）、SAMSUNG廠牌行動電話1 支（內有門號0000000000
    號SIM卡1張）、NOKIA廠牌行動電話1支（內有門號00000000
    00號SIM卡1張）、紙條1 張（其上記載韓文、000-0000），
    及SAMSUNG廠牌行動電話1支（內有門號0000000000號SIM卡1
    張）可資佐證，被告2人之犯行均堪認定。被告丙○○於本
    院前審，經被告乙○○之選任辯護人以證人身分詰問時，一
    度證稱：「（買毒品回來，你有出錢嗎？）有」、「（你上
    次有說過乙○○會在你回來後給你6萬元，給你這些錢是做
    何用？）補貼我機票等等的費用」、「（請你確定這6萬元
    是給你到國外的報酬還是機票的補貼？）是補貼」、「（為
    什麼在警察局說是給你的報酬？）因為警察局說這樣會判比
    較輕」、「（你到國外去一趟大約要花費多少錢？）5、6萬
    元」、「（為什麼乙○○補貼你機票錢等，你就幫他從國外
    帶毒品回來臺灣？）我們是一起買要吸食的」、「（你說我
    們一起到外國去買回來，是你跟乙○○合資的嗎？）是的」
    、「（回國之後，你交給乙○○的海洛因如何包裝？重量多
    少有沒有秤過？）我不知道，我們是買1錢7萬元，沒有用電
    子秤秤過毒品的重量」、「（毒品交給乙○○之後，如何分
    配？）一人一半，有的我就寄放在他那裡」、「（你們所拿
    回來海洛因的份量，夠不夠你們2人施用？）大概1個多月、
    2個月就吃完了」云云（見本院前審卷第143頁背面至144頁
    ），惟本案被告乙○○在原審尚證稱：伊係請丙○○代運毒
    品並於事後給丙○○報酬等語（見原審卷二第85、86頁）；
    且觀被告丙○○於原審以證人身分作證時，除坦承係替乙○
    ○運送毒品，所運送之毒品全交給乙○○，並由乙○○支付
    其報酬之外，其非但未曾證述有與乙○○合資購買毒品之情
    ，且其連對所運輸毒品之實際重量亦稱不知，顯難令人相信
    其係與乙○○合資購買毒品以供己施用。被告丙○○在本院
    前審以證人身分所為之上開證詞，核屬飾卸之詞，不足採信
    。綜上，足認被告乙○○及丙○○等2人共同基於運輸及走
    私管制物品即第一級毒品海洛因回臺之犯意聯絡，於96 年7
    月間起至97年7月8日止，先後6次自境外運輸第一級毒品海
    洛因進入臺灣之犯行，事證明確，被告2人之犯行均堪認定
    。至於本院向移民署函調被告乙○○於97年7月7日前是否出
    境至香港或韓國之紀錄，經移民署於99年2月12日函復附查
    詢資料（見本院卷第83～84頁），惟被告乙○○有無出境至
    香港或韓國，並不影響其指示被告丙○○出境至香港或韓國
    後入住之旅館，此部分調查不足據為有利被告乙○○之認定
    。
三、被告2人行為後，毒品危害防制條例部分條文已於98年5月20
    日經總統華總一義字第09800125141號令修正公布，並自公
    布日起算至第3日生效施行，即自98年5月22日生效，故有關
    本案，即有就新舊法之規定予以比較適用之必要。
  (一)毒品危害防制條例第4條第1項原規定：「製造、運輸、販賣
    第一級毒品者，處死刑或無期徒刑；處無期徒刑者，得併科
    新臺幣1千萬元以下罰金。」新修正同條項則規定：「製造
    、運輸、販賣第一級毒品者，處死刑或無期徒刑；處無期徒
    刑者，得併科新臺幣2千萬元以下罰金。」經比較結果，自
    以修正前之規定較有利於被告等。
  (二)新修正毒品危害防制條例第17條第2 項增定「犯第四條至第
    八條之罪，於偵查及審判中均自白者，減輕其刑。」此為修
    正前該條例所未規定。本案被告乙○○、丙○○2 人於偵查
    及審判中均自白其等之犯行，有該條項規定之適用，自以修
    正後之規定較有利於被告乙○○、丙○○2人。
  (三)按「有罪之判決，關於主、從刑之宣告或刑之加重、減輕、
    免除等事項所適用之法律，除別有規定外，應本於統一性及
    整體性之原則，為一體之適用，其相關之條文不能與所適用
    於論罪之法律，任意割裂而紊亂其系統。」最高法院87年度
    台非字第400 號判決可資參照。本案經為上開比較後，就被
    告乙○○、丙○○部分，應一體適用修正後之毒品危害防制
    條例之規定較有利於其2人
四、論罪及刑之加重減輕事由：
  (一)按海洛因係毒品危害防制條例第2條第2項第1款所列之第一
    級毒品，不得製造、運輸、販賣、意圖販賣而持有、轉讓、
    施用及持有。另行政院依懲治走私條例第2條第4項規定公告
    毒品危害防制條例所列毒品屬甲項第四目管制進出口物品，
    不得進出口。又毒品危害防制條例之運輸毒品罪，所稱之「
    運輸」係指轉運輸送而言，不以國外輸入國內或國內輸出國
    外者為限，其在國內運送者，亦屬之，至於運輸之動機、目
    的是否意在為己或為他人，運輸之方法為海運、空運、陸運
    或兼而有之，均非所問；至零星夾帶或短途持送者，雖得斟
    酌實際情形，依持有毒品罪論科，但仍以無運輸或販賣之意
    圖者為限（最高法院92年度台上字第5399號、94年度台上字
    第2845號判決參照）。另毒品之運輸或持有，應以程途之遠
    近及數量之多寡，並依實際情形參酌被告之犯意而為認定（
    最高法院82年度台非字第34 號判決參照）。本案被告2人長
    途並大量自國外私運高純度之第一級毒品海洛因進口，係屬
    「運輸」而非單純持有，應無疑義。是核被告乙○○、丙○
    ○等2人上開犯行，均係犯毒品危害防制條例第4條第1項之
    運輸第一級毒品罪，及懲治走私條例第2條第1項之私運管制
    物品進口罪。被告乙○○、丙○○等2人持有第一級毒品海
    洛因之低度行為，為其等運輸第一級毒品海洛因之高度行為
    所吸收，均不另論罪。又被告乙○○、丙○○等2人上開犯
    行，均係以一行為同時觸犯毒品危害防制條例第4條第1項之
    運輸第一級毒品罪，及懲治走私條例第2條第1項之私運管制
    物品進口罪，係一行為觸犯二罪名之想像競合犯，均應依刑
    法第55條想像競合犯之規定，從一重依毒品危害防制條例第
    4條第1項之運輸第一級毒品罪處斷。被告乙○○、丙○○等
    2人間，就上開犯行，均有犯意聯絡及行為分擔，均為共同
    正犯；至檢察官起訴書記載被告乙○○、丙○○等2人間，
    就上開犯行，與綽號「陳董」之成年男子張少奇及該名綽號
    「兄仔」之成年男子，亦具有犯意聯絡及行為分擔，惟被告
    乙○○係向張少奇購買海洛因毒品，張少奇指示該名綽號「
    兄仔」之成年男子將第一級毒品海洛因交予被告丙○○，被
    告丙○○將該第一級毒品海洛因放入保險套中並塞進其肛門
    內後，搭機返回臺灣，將該第一級毒品海洛因交予被告乙○
    ○，並由被告李翌菁囑不知情之廖勝山匯款予張少奇等情，
    已如前述，則張少奇與該名綽號「兄仔」之成年男子充其量
    僅係販賣第一級毒品海洛因予被告等人，並未參與上開運輸
    第一級毒品之犯行，亦查無其他證據足以證明張少奇與該名
    綽號「兄仔」之成年男子就上開運輸第一級毒品犯行，與被
    告2人間具有犯意聯絡與行為分擔，公訴意旨認被告乙○○
    、丙○○等2人間，就上開犯行與張少奇與該名綽號「兄仔
    」之成年男子具有犯意聯絡及行為分擔，容有誤會。又被告
    乙○○、丙○○等2人共同所為上開6次犯行，犯意各別，時
    空互殊，應予分論併罰。
  (二)被告乙○○有如犯罪事實欄所載前科並執行完畢，有其臺灣
    高等法院被告前案紀錄表附卷可憑，其於有期徒刑執行完畢
    後5年內，故意再犯上開犯罪事實欄一之(五)(六)所示有期徒刑
    以上之罪，此部分自應依刑法第47條第1條規定論以累犯，
    惟就毒品危害防制條例第4條第1項之運輸第一級毒品罪之法
    定刑為死刑及無期徒刑部分，依刑法第64第1項、第65條第1
    項規定不得再加重，爰僅就其餘部分加重其刑。按新修正毒
    品危害防制條例第17條第2項增定「犯第四條至第八條之罪
    ，於偵查及審判中均自白者，減輕其刑。」本件被告乙○○
    、丙○○2人於本案偵查、原審及本院歷次審理時均坦承犯
    行，自應依修正後之毒品危害防制條例第17條第2項規定減
    輕其2人之刑。至於被告乙○○不符合新修正毒品危害防制
    條例第17條第1項減輕其刑之要件：按毒品危害防制條例第
    17 條第1項關於減輕其刑之規定，其立法目的，在利用減刑
    之寬典，鼓勵運輸、販賣、吸用或持有毒品之行為人，供出
    毒品之來源，藉以擴大防制毒品之成效，使煙毒易於斷絕。
    故凡觸犯該條所列舉之罪者，據實指陳其毒品由來之人或地
    ，並因而破案查獲者，即符合該條得減輕其刑之規定。經查
    張少奇涉嫌於91年6月間起，由大陸地區走私毒品進入臺灣
    ，經臺灣雲林地方法院檢察署於93年間發佈通緝後迄未歸案
    一節，有查捕逃犯作業通緝案件明細報表1份在卷可稽（見
    警卷第86頁），且遍觀本案偵查卷證亦無任何張少奇曾到案
    之資料，故被告乙○○雖於偵查中供出其係向張少奇購買第
    一級毒品海洛因，然查無任何因其指陳毒品來源之人因而破
    獲之相關事證，自不能援引前揭規定，減輕其所犯運輸毒品
    罪之刑責。
  (三)按運輸第一級毒品罪之法定刑為「死刑或無期徒刑；處無期
    徒刑者，得併科新臺幣2千萬元以下罰金」，然同為運輸第
    一級毒品之人，其原因動機不一，犯罪情節未必盡同，或有
    大宗運輸者，亦有中、小盤之分，其運輸行為所造成危害社
    會之程度自屬有異，法律科處此類犯罪，所設之法定最低本
    刑卻同為「無期徒刑，得併科新臺幣2千萬元以下罰金」，
    不可謂不重。於此情形，倘依其情狀處以較輕之有期徒刑，
    即足以懲儆，並可達防衛社會之目的者，自非不可依客觀之
    犯行與主觀之惡性二者加以考量其情狀，是否有可憫恕之處
    ，適用刑法第59條之規定酌量減輕其刑，期使個案裁判之量
    刑，能斟酌至當，符合比例原則。本案被告丙○○因一時貪
    念，思慮不周，聽從被告乙○○之指示而前往韓國及香港運
    輸第一級毒品海洛因回臺，其並非主導者，所獲得之利益亦
    非鉅大，其因而觸犯法定本刑為「死刑或無期徒刑」之運輸
    第一級毒品之重罪，縱其符合新修正毒品危害防制條例第17
    條第2項之規定而應減輕其刑，惟若科以最輕之刑，仍嫌過
    重，客觀上足以引起一般人之同情，被告丙○○犯罪情狀尚
    堪憫恕，爰依刑法第59條規定酌量減輕其刑，並遞減輕之。
    至於被告乙○○主導運輸第一級毒品回臺，且運輸毒品之次
    數高達6次、每次之數量甚多，其犯行在客觀上不足以引起
    一般之同情，且因其在偵審中自白其犯行而依法予以減輕其
    刑，故無再適用上開規定酌減其刑責之必要。
五、原審認被告2人均罪證明確，就被告2人分別予以論罪科刑，
    固非無見，惟查：(1)新修正毒品危害防制條例業於98年5 月
    22日施行，原審未及比較適用新修正之毒品危害防制條例之
    規定，尚有未洽；(2)被告乙○○、丙○○就各次運輸毒品之
    數量及重量，所述多有不符，原審判決據此作為認定各次犯
    罪事實之證據，惟未說明其各次認定之取捨及依據，尚有未
    洽；(3)原審判決認被告等6 次運輸走私海洛因之犯行，各自
    獨立成罪，並無實質上或裁判上一罪之關係，而論處被告等
    人販賣第一級毒品之6 罪刑（此與本院認定相同），然被告
    等6 次犯行，係分別由香港或韓國運輸走私海洛因入境，其
    等6 次犯罪，是否均有使用附表二編號一、三、六所示之便
    條紙（其上記載00000000000、CHOU HSIEN HSTU）、第一銀
    行匯出匯款水單（編號T7NC000000-000）、紙條（其上記載
    韓文、000-0000）等物品，亦有疑義，原審未予釐清說明，
    遽謂該等物品均係供被告等犯前開6 次犯罪所用之物，而於
    被告2 人所犯各罪主刑項下，均予以宣告沒收，亦嫌理由欠
    備；(4)依調查局97年8月12日調科壹字第09723032950鑑定書
    所載（警局卷第38頁），本件扣案之空包裝總重1.83 公克
    ，係直接裝載檢品之包裝重量，另保險套則非直接裝載檢品
    之物，自無可能殘留毒品且無法析離，而該直接裝載檢品之
    空包裝既可單獨秤重，亦應認可與海洛因析離，且該等空包
    裝及保險套既均係用以包裝毒品防止裸露及避免潮濕，自係
    供犯罪所用之財物，且屬被告等人所有，自應依毒品危害防
    制條例第19條第1項之規定諭知沒收，原審就該空包裝與保
    險套均認與扣案之海洛因毒品無法析離，而併予諭知沒收銷
    燬，難認允當。(5)被告丙○○於犯罪事實一之(四)部分，係運
    輸毒品洛因4小包，獲得報酬8萬元，如上所述，原判決誤認
    運輸報酬為6萬元，亦有未合。被告乙○○、丙○○以原審
    量刑過重，指摘原判決不當，則因其2人均符合新修正毒品
    危害防制條例第17條第2項規定而應減輕其刑，此部分自有
    理由，且原判決既有上開可議之處，即屬無可維持，應由本
    院將原判決關於乙○○、丙○○撤銷。爰審酌被告乙○○與
    丙○○等2人均明知第一級毒品海洛因對人體之危害，竟仍
    先後6次自境外運輸第一級毒品海洛因進入臺灣，犯罪所生
    之危害非輕，而被告乙○○與丙○○於偵審中均坦承犯行，
    尚知悔悟，復參以被告2人犯罪之動機、目的、手段、參與
    犯罪之分工程度等一切情狀，分別量處如主文第2、3項所示
    之刑，另認被告2人依其犯罪之性質，認有褫奪公權之必要
    ，分別予以宣告褫奪公權，並定其等應執行之刑。
六、關於沒收（銷燬）部分：
  (一)扣案如附表一編號一所示之第一級毒品海洛因4 大顆（合計
    淨重299.18公克，純度88.28％，純質淨重264.12 公克，為
    當場查獲之毒品，應依毒品危害防制條例第18條第1 項前段
    諭知沒收銷燬之。另扣案如附表一編號二、三所示該毒品之
    空包裝及外包裝（計有橡皮筋、保險套及膠帶等），既得與
    扣案之海洛因單獨秤重，自非無法與扣案之毒品析離，且均
    係用以包裝毒品防止裸露及避免潮濕，自係供犯罪所用之財
    物，且屬被告等人所有，應依同條例第19條第1 項之規定諭
    知沒收。
  (二)按毒品危害防制條例第19條第1項關於沒收之規定，固為刑
    法之特別規定，採義務沒收主義，但上開法條既無「不問屬
    於犯人與否，沒收之」之規定，仍應以該物品屬於犯人所有
    者為限，始應予以沒收，以庶符沒收制度之基本原則（最高
    法院90年度臺上字第626號判決意旨參照）。本案扣案如附
    表二編號一所示便條紙1張為同案被告李翌菁所有；如附表
    二編號二所示門號0000000000號SIM卡1張，係以同案被告李
    翌菁名義申請，此有電信資訊連結作業系統查詢資料1份在
    卷可稽（見原審卷一第97頁），該SIM卡應屬同案被告李翌
    菁所有；如附表二編號三所示第一銀行匯出匯款水單為同案
    被告李翌菁與乙○○所有；如附表二編號四、五所示SAMSUN
    G牌行動電話、NOKIA牌行動電話各1支，均為被告乙○○所
    有；如附表二編號六所示之紙條1張、附表二編號七所示
    SAMSUNG牌行動電話1支，均為被告丙○○所有，其中如附表
    二編號二、四、五、七所示之物，均為供被告2人為上開犯
    罪事實欄一之(一)至(六)所示犯行所用之物，自均應依同條例第
    19條第1項規定宣告沒收。如附表二編號一之便條紙，同案
    被告李翌菁自承係其筆跡，由被告乙○○打電話回來告訴伊
    的等語（見本院更一審卷第75頁），而依其上所載帳號，正
    係同案被告李翌菁委託不知情之廖勝山匯款之帳號，且係第
    1次匯款即以該帳號匯出，故應認係被告等第1次（即犯罪事
    實欄一之(一)所示）犯案所用，自應於該次主刑項下諭知沒收
    。如附表二編號三之第一銀行匯款水單，依其匯款時間96年
    9月26日觀之，應係被告乙○○第2次（即犯罪事實欄一之(二)
    所示）向張少奇購買海洛因之匯款水單，自應於該次主刑項
    下諭知沒收。如附表二編號六之紙條1張，係被告丙○○最
    後1次（即犯罪事實欄一之(六)所示）在韓國所住飯店的資料
    與電話號碼，亦據被告丙○○供承在卷（見本院更一審卷第
    75頁），自應於該次主刑項下諭知沒收。
  (三)丙○○因犯如犯罪事實欄一之(一)至(五)所示運輸第一級毒品犯
    罪所得財物分別為6、6、6、8、6萬元，合計32萬元，雖未
    扣案，惟仍應係毒品危害防制條例第19條第1項之規定諭知
    沒收，如全部或一部不能沒收時，以其財產抵償之。
  (四)扣案如附表三編號一至十二所示物品，均與本案運輸毒品之
    犯行無直接關聯，亦查無其他證據足以證明係供本案犯罪所
    用，亦非屬違禁物，自不得宣告沒收。扣案如附表三編號十
    三所示門號0000000000號SIM卡1張係以朱超群名義租用；如
    附表三編號十四所示門號0000000000號SIM卡1張係以SALAZA
    R MARVIN MALLOR 名義租用等情，有電信資訊連結作業系統
    查詢資料各1 份在卷可稽（見原審卷一第95頁、第99頁），
    該等SIM卡非屬被告2人所有，亦非違禁物，爰均不予宣告沒
    收。扣案附表三編號十五所示現金33萬5 千元，與本案運輸
    毒品之犯行無直接關聯，亦無證據證明係供本案運輸毒品所
    用之物或所得之對價，亦非屬違禁物，爰不予宣告沒收。
據上論斷，應依刑事訴訟法第369條第1項前段、第364條、第299
條第1項前段，毒品危害防制條例第4條第1項（修正後）、第18
條第1項前段、第19條第1項，第17條第2項（修正後），懲治走
私條例第2條第1項、第11條，刑法2條、第11條、第28條、第55
條、第47條第1項、第59條、第37條第2項、第51條第3款、第5款
、第8款、第9款，判決如主文。
本案經檢察官甲○○到庭執行職務。
中    華    民    國    99    年    4     月    6    日
            刑事第七庭   審判長法  官 林 榮 龍
                               法  官 李 秋 娟
                               法  官 江 錫 麟
以上正本證明與原本無異。
如不服本判決應於收受送達後十日內向本院提出上訴書狀，其未
敘述上訴理由者，並得於提起上訴後十日內向本院補提理由書（
均須按他造當事人之人數附繕本）「切勿逕送上級法院」。
                               書記官 鄧 智 惠
中    華    民    國    99    年    4     月    6     日
附表一（應沒收銷燬之物）：
┌──┬──────────────┬────────────┐
│編號│物    品    名    稱        │數  量                  │
├──┼──────────────┼────────────┤
│一  │第一級毒品海洛因            │四顆（合計淨重299.18公克│
│    │                            │，純度88.28﹪，純質淨重 │
│    │                            │264.12公克）            │
├──┼──────────────┼────────────┤
│二  │直接包裝海洛因之空包裝      │總重 1.83公             │
├──┼──────────────┼────────────┤
│三  │未直接裝載海洛因之外包裝    │總重36.37公克           │
│    │（計有橡皮筋、保險套及膠帶）│                        │
└──┴──────────────┴────────────┘
附表二（應沒收之物）：
┌──┬──────────────┬───┬────────┐
│編號│  物  品  名  稱            │數  量│  備  註        │
├──┼──────────────┼───┼────────┤
│一  │便條紙（其上記載00000000000 │ 一張 │被告李翌菁所有  │
│    │、CHOU HSIEN HSTU）         │      │                │
├──┼──────────────┼───┼────────┤
│二  │門號0000000000號SIM卡一張   │ 一張 │被告李翌菁所有  │
├──┼──────────────┼───┼────────┤
│三  │第一銀行匯出匯款水單（編號  │ 一張 │被告李翌菁與詹士│
│    │ T7NC000000-000）           │      │正所有          │
├──┼──────────────┼───┼────────┤
│四  │SAMSUNG牌行動電話（內有門號 │ 一支 │被告乙○○所有  │
│    │0000000000號SIM卡一張）     │      │                │
├──┼──────────────┼───┼────────┤
│五  │NOKIA牌行動電話（不含門號   │ 一支 │被告乙○○所有  │
│    │0000000000號SIM卡一張）     │      │                │
├──┼──────────────┼───┼────────┤
│六  │紙條（其上記載韓文、000-0000│ 一張 │被告丙○○所有  │
│    │）                          │      │                │
├──┼──────────────┼───┼────────┤
│七  │SAMSUNG牌行動電話（不含門號 │ 一支 │被告丙○○所有  │
│    │0000000000號SIM卡一張）     │      │                │
└──┴──────────────┴───┴────────┘
附表三（不予沒收之物）：
┌──┬──────────────┬───┬────────┐
│編號│  物  品  名  稱            │數  量│  備  註        │
├──┼──────────────┼───┼────────┤
│一  │布質手提袋                  │ 一只 │                │
├──┼──────────────┼───┼────────┤
│二  │便條紙（其上記載0000000000-0│ 一張 │                │
│    │、CHEN JIH HSIN、第一銀行金 │      │                │
│    │邊分行、32.5萬）            │      │                │
├──┼──────────────┼───┼────────┤
│三  │第一銀行匯出匯款水單（編號  │ 一張 │                │
│    │ T8NC000000-000）           │      │                │
├──┼──────────────┼───┼────────┤
│四  │台中銀行、戶名李翌綾、帳號  │ 一本 │                │
│    │000000000000號存摺          │      │                │
├──┼──────────────┼───┼────────┤
│五  │台新銀行、戶名李翌綾、帳號  │ 一本 │                │
│    │000-00-000000-0-00號存摺    │      │                │
├──┼──────────────┼───┼────────┤
│六  │萬泰商業銀行、戶名林莉文、帳│ 一本 │                │
│    │號000-00-00000-0-0號存摺    │      │                │
├──┼──────────────┼───┼────────┤
│七  │記事簿                      │ 一本 │                │
├──┼──────────────┼───┼────────┤
│八  │LG牌行動電話                │ 一支 │內含門號00000000│
│    │                            │      │78號SIM卡一張   │
├──┼──────────────┼───┼────────┤
│九  │SAMSUNG牌行動電話           │ 一支 │內含門號00000000│
│    │                            │      │78號SIM卡一張   │
├──┼──────────────┼───┼────────┤
│十  │NOKIA牌行動電話             │ 一支 │內含門號00000000│
│    │                            │      │78號SIM卡一張   │
├──┼──────────────┼───┼────────┤
│十一│NOKIA牌行動電話             │ 一支 │                │
├──┼──────────────┼───┼────────┤
│十二│電話聯絡簿                  │ 一本 │                │
├──┼──────────────┼───┼────────┤
│十三│門號0000000000號SIM卡一張   │ 一張 │                │
├──┼──────────────┼───┼────────┤
│十四│門號0000000000號SIM卡一張   │ 一張 │                │
├──┼──────────────┼───┼────────┤
│十五│現金（新臺幣）              │ 33萬5│                │
│    │                            │ 千元 │                │
└──┴──────────────┴───┴────────┘
附錄本案論罪科刑法條：
修正後毒品危害防制條例第4條
  製造、運輸、販賣第一級毒品者，處死刑或無期徒刑；處無期
  徒刑者，得併科新臺幣2千萬元以下罰金。
  製造、運輸、販賣第二級毒品者，處無期徒刑或7年以上有期
  徒刑，得併科新臺幣1千萬元以下罰金。
  製造、運輸、販賣第三級毒品者，處5年以上有期徒刑，得併
  科新臺幣7百萬元以下罰金。
  製造、運輸、販賣第四級毒品者，處3年以上10年以下有期徒
  刑，得併科新臺幣3百萬元以下罰金。
  製造、運輸、販賣專供製造或施用毒品之器具者，處1年以上7
  年以下有期徒刑，得併科新臺幣1百萬元以下罰金。
  前五項之未遂犯罰之。

司法院資訊處製作；財團法人民間司法改革基金會備份。
